臺灣新竹地方法院刑事判決
110年度訴字第242號
公  訴  人  臺灣新竹地方檢察署檢察官
被      告  姜風帆


上列被告因傷害案件，經檢察官提起公訴（109年度偵字第12781
號），被告就被訴事實為有罪之陳述，經本院合議庭裁定由受命
法官獨任進行簡式審判程序，判決如下：
    主          文
姜風帆犯傷害罪，處拘役伍拾日，如易科罰金，以新臺幣壹仟元
折算壹日。　　
　　犯罪事實及理由
一、本案犯罪事實及證據，除附件所示證據部分，應補充「被告
    姜風帆於本院審判及簡式審判程序時之自白」外，餘均引用
    附件之記載。
二、論罪科刑：
  ㈠核被告所為，係犯刑法第277條第1項之傷害罪。
　㈡被告徒手傷害告訴人簡廷憲之數個舉動，係基於單一之傷害
    犯意，於時間、空間緊密相連之環境下所為之接續行為，合
    為包括之一行為評價較合理，應論以接續犯。　　
　㈢爰以行為人責任為基礎，審酌被告僅因不滿告訴人所言，不
    知克制自己情緒及行為，竟選擇以暴力方式教訓告訴人，造
    成告訴人受有右側耳鈍傷併耳膜受損、左側肩膀挫傷及腦震
    盪之傷害結果，欠缺尊重他人身體權之觀念，迄今未獲得告
    訴人之諒解，所為實有不該。惟念及被告於本院審理時坦承
    犯行，並表明願意承擔法律責任之態度尚可，被告前無任何
    犯罪經法院判決判處罪刑之紀錄，有臺灣高等法院被告前案
    紀錄表1紙為憑，素行良好，兼衡其於本院審理時陳稱高中
    畢業之智識程度，從事不動產代銷業，平均月入新臺幣3至4
    萬元，已婚之家庭經濟狀況等一切情狀，量處如主文所示之
    刑並諭知易科罰金之折算標準。
據上論斷，應依刑事訴訟法第273條之1第1項、 第299條第1項前
段、第310條之2、第454條第2項，判決如主文。
本案經檢察官沈郁智提起公訴，檢察官高上茹、陳亭宇到庭執行
職務。
中　　華　　民　　國　　111 　年　　1 　　月　　6 　　日
                  刑事第一庭  法  官  王凱平  
以上正本證明與原本無異。
如不服本判決應於收受本判決後20日內向本院提出上訴書狀，上
訴書狀應敘述具體理由。上訴書狀未敘述上訴理由者，應於上訴
期間屆滿後20日內補提理由書狀於本院（均須按他造當事人之人
數附繕本）「切勿逕送上級法院」。
中　　華　　民　　國　　111 　年　　1 　　月　　6 　　日
                              書記官  鍾佩芳
附錄本案論罪科刑法條：
刑法第277條第1項
傷害人之身體或健康者，處5年以下有期徒刑、拘役或50萬元以
下罰金。

【附  件：臺灣新竹地方檢察署檢察官109年度偵字第12781號起
訴書】
臺灣新竹地方檢察署檢察官起訴書
                                    109年度偵字第12781號
　　被　　告　姜風帆　
上列被告因傷害案件，業經偵查終結，認應該提起公訴，茲將犯
罪事實及證據並所犯法條分敘如下：
　　犯罪事實
一、姜風帆係林竹君之現任男友，於民國109年10月10日晚間11
    時5分許，在新竹市林森路與南門街交岔路口，因不滿林竹
    君前男友簡廷憲（涉嫌妨害名譽罪嫌部分，另為不起訴處分
    ）出言尋釁，竟基於傷害人身體之犯意，徒手毆打簡廷憲之
    右耳、頭部及肩膀等部位，致簡廷憲受有右側耳鈍傷併耳膜
    受損、左側肩膀挫傷及腦震盪之傷害。
二、案經簡廷憲訴由新竹市警察局第三分局報告偵辦。
　　證據並所犯法條
一、證據清單及待證事實：
編號 證據名稱 待證事實 1 被告姜風帆於警詢及偵查中之自白。 坦承於上開時、地傷害告訴人致告訴人受有上開傷勢之事實。 2 證人即告訴人簡廷憲於警詢及偵查中之證述。 證明被告於上開時、地傷害告訴人致告訴人受有上開傷勢之事實。 3 證人林竹君於警詢之證述。 證明被告於上開時、地，因不滿告訴人出言尋釁，徒手抓住告訴人之事實。  4 南門綜合醫院診斷證明書1份。 證明告訴人於案發翌日驗傷，受有犯罪事實欄所載傷勢之事實。 5 監視錄影光碟1片及翻拍畫面拍2張。 證明被告於上開時、地與告訴人發生肢體衝突之事實。 
二、核被告姜風帆所為，係犯刑法第277條第1項之傷害罪嫌。
三、至報告及告訴意旨認被告阻止告訴人離去，此部分涉有刑法
    第302條妨害自由罪嫌云云。惟刑法第302條必須以行為人使
    用之方法已達剝奪被害人行動自由之程度，始克該當。然質
    之告訴人自承：伊看到林竹君有跟她說，要找伊出來幾次都
    可以，不要晚上叫伊老公，姜風帆聽到了可能不開心就徒手
    打伊，並用左手抓住伊右手，伊為了掙脫對方控制一直往後
    退，且要求姜風帆讓伊離開，姜風帆約隔了半分鐘才放手，
    伊即離開現場，姜風帆並沒有用其他強暴脅迫方式不讓伊離
    開等語，是告訴人雖於被告對其為上開傷害行為時，有短暫
    身體自由受限制之情形，然其時間甚短，程度亦屬輕微，堪
    認係被告對其為傷害行為所當然產生之附帶效果，且被告於
    過程中並無以其他強暴脅迫方式妨礙告訴人離去之行為，足
    認告訴人應仍得本於自由意思步行離去，難謂已達剝奪其行
    動自由之程度，且從告訴人於短時間內即可掙脫被告控制並
    步行離去之情觀之，被告主觀上應無剝奪被害人行動自由之
    犯意，要與刑法第302條妨害自由罪之構成要件有間，尚難
    以該罪責相繩，惟此部分如果構成犯罪，與前揭提起公訴部
    分具有想像競合犯之裁判上一罪關係，為起訴效力所及，爰
    不另為不起訴處分，併此敘明。
四、依刑事訴訟法第251條第1項提起公訴。
　　此　致
臺灣新竹地方法院
中　　華　　民　　國　 110　　年　　2 　　月　　5 　　日
　　　　　　　　　　　　　　　檢　察　官　沈郁智
本件證明與原本無異　　　　　　　　　　　　
中　　華　　民　　國　 110　　年　　2 　　月　　23　　日
                              書  記  官